臺灣臺南地方法院民事裁定
111年度司繼字第4218號
聲  請  人  財政部國有財產署南區分署即被繼承人陳麗華之遺
            產管理人  

法定代理人  黃莉莉  
代  理  人  蔡奇宏  


上列聲請人因擔任被繼承人之遺產管理人，聲請酌定遺產管理人
報酬，本院裁定如下：
    主  文
聲請人得請求代為管理被繼承人陳麗華遺產之報酬合計為新臺幣
貳萬元。
聲請程序費用新臺幣伍佰元由被繼承人陳麗華之遺產負擔。
    理  由
一、按遺產管理人得請求報酬，其數額由法院按其與被繼承人之
    關係、管理事務之繁簡及其他情形，就遺產酌定之，必要時
    ，得命聲請人先為墊付，民法第1183條定有明文。次按聲請
    法院酌定遺產管理人報酬事件，專屬被繼承人住所地法院管
    轄；法院裁定酌給遺產管理人報酬時，得按遺產管理人所為
    遺產管理事務之繁簡，就被繼承人之財產，酌給相當報酬，
    家事事件法第141條準用第142條、第153條規定亦有明定。
    又聲請意旨雖以財政部訂頒之代管無人承認繼承遺產作業要
    點第13點第 4款規定主張本件應按遺產現值百分之一點五核
    算，惟依前開作業要點所示，已明訂管理報酬應依民法第11
    83條規定聲請法院酌定，上開標準無從拘束法院，核先敘明
    。
二、本件聲請意旨略以：聲請人前經鈞院以109年度司繼字第212
    2號裁定選任為被繼承人陳麗華（下稱被繼承人，女、民國0
    0年00月00日生、身分證統一編號：Z000000000號，民國92
    年10月11日死亡，死亡前最後住所：臺南市○○區○○里○○○街0
    0號之11）之遺產管理人，而被繼承人遺留之坐落臺南市○○
    區○○段000地號、462地號、503地號及和業段134之8地號之
    土地，經債權人聲請強制執行，現由本院民事執行處以111
    年度司執字第97532號給付借款強制執行事件進行拍賣程序
    中，因被繼承人別無其他遺產，爰請求酌定遺產管理人報酬
    ，俾利於前開程序參與分配等語。
三、經查，聲請人為被繼承人之遺產管理人乙節，有本院前開裁
    定在卷可參，堪予認定。考量本件遺產管理人所進行者為例
    行性職務，除辦理遺產管理人登記、公示催告與民事強制執
    行案件等職務外，並未執行其他繁重或複雜性事務，另斟酌
    被繼承人之遺產尚有其他待處理事項、聲請人專業能力、所
    需耗費之勞力程度及一般處理委任事務之合理報酬，核定本
    件遺產管理人之報酬為新臺幣20,000元，應屬適當，爰裁定
    如主文所示。
四、依家事事件法第181條第11項，裁定如主文。
中　　華　　民　　國　　111 　年　　11　　月　　30　　日
                家事法庭      司法事務官  吳玲媛
以上正本係照原本作成。。
如對本裁定抗告，須於裁定送達後10日之不變期間內，向本院提
出抗告狀，並繳納抗告費新臺幣1,000元。
中　　華　　民　　國　　111 　年　　11　　月　　30　　日
                              書  記  官  但育緗